【裁判字號】    95,台上,128
【裁判日期】    950112
【裁判案由】    違反廢棄物清理法
【裁判全文】
最高法院刑事判決              九十五年度台上字第一二八號
    上  訴  人  甲○○
                        巷10.
    選任辯護人  繆  璁律師
上列上訴人因違反廢棄物清理法案件，不服台灣高等法院中華民
國九十二年六月三日第二審判決（九十二年度上訴字第一○○五
號，起訴案號：台灣桃園地方法院檢察署九十年度偵字第一八五
七○、一九五一二、一九五一四號），提起上訴，本院判決如下
：
    主  文
上訴駁回。
    理  由
按刑事訴訟法第三百七十七條規定：上訴於第三審法院，非以判
決違背法令為理由，不得為之。是提起第三審上訴，應以原判決
違背法令為理由，係屬法定要件。如果上訴理由狀並未依據卷內
訴訟資料，具體指摘原判決不適用何種法則或如何適用不當，或
所指摘原判決違法情事，顯與法律規定得為第三審上訴理由之違
法情形，不相適合時，均應認其上訴為違背法律上之程式，予以
駁回。本件原判決認定上訴人甲○○明知從事廢棄物清除、處理
業務，應向直轄市、縣（市）主管機關或中央主管機關委託之機
關申請核發公民營廢棄物清除、處理機構許可文件後，始得受託
從事清除、處理廢棄物之業務，基於擅自從事廢棄物清除、處理
之犯意，未依廢棄物清理法第四十一條規定領有廢棄物處理許可
證或核備文件，亦未經主管機關許可，於民國九十年十月六日與
高國旺（已死亡）簽訂委託書，由上訴人在高國旺所有坐落於桃
園縣大溪鎮○○段南興小段第二一九之一、之三地號兩筆土地上
，準備整地興建停車場，並以每月租金新台幣（下同）三萬六千
元向高國旺承租上開兩筆土地使用，即自同月二十七日起，駕駛
挖土機先將第二一九之三地號土地土石挖出後，置於曳引車內，
再駕駛合運運輸公司所有曳引車，以每車次六千元之代價，自台
北縣新店市○○路某建築工地載運廢土、磚塊、夾板、鋼條、木
料、塑膠類、腐蝕類垃圾等建築廢棄物至上揭土地上傾倒棄置，
最後再以土石覆蓋壓實，共計六車次，每車次約載運十七立方米
廢棄物，迄同年十一月一日凌晨二時許，始為桃園縣大溪鎮公所
衛生稽查小組會同桃園縣警察局大溪分局警員當場查獲等情。因
而維持第一審論處上訴人未依規定領有廢棄物處理許可文件，從
事廢棄物清除、處理罪刑之判決，駁回其在第二審之上訴。已綜
核全部卷證資料，詳加斟酌論斷，敘明其所憑之證據及認定之理
由，而以上訴人否認犯罪所持之辯解為不足採，予以指駁綦詳，
俱有卷存之證據資料可資覆按。從形式上觀察，並無判決違背法
令之情形存在。查證據之取捨及其證明力之判斷，屬於事實審法
院之職權，苟其所為之判斷，並不違背經驗法則及論理法則，即
不能任意指為違背法令，而執為合法之第三審上訴理由。而認定
犯罪事實所憑之證據，並不以直接證據為限，間接證據亦包括在
內，審理事實之法院綜合卷內之直接、間接證據，本於推理作用
，於通常一般之人均不致有所懷疑，得確信其為真實之程度者，
即非不得據之為有罪之認定。原判決論處上訴人違反廢棄物清理
法相關罪刑，係綜合上訴人之部分自白，證人王麗卿之證詞，勘
驗筆錄、現場照片、委託書、桃園縣大溪鎮清潔隊取締違反廢棄
物清理法案件會勘紀錄表、桃園縣大溪鎮公所執行違反廢棄物清
理法案件處分書、告發單、桃園縣大溪地政事務所土地複丈成果
圖等直接、間接證據，本於推理作用為認定犯罪事實之基礎，並
非單採上訴人之自白為論斷之依據，其採證並無違誤。其中關於
上訴人是否替高國旺頂罪？高國旺有無提供土地供其他人傾倒廢
棄物？挖掘現場能否容許三十五噸曳引車迴旋？上訴人為何由系
爭農地外側開挖？廢棄物上有無覆蓋土石？上訴人能否同時操作
三部車輛等事項，或與本件待證事項無關，或屬原審取捨證據及
證據證明力判斷職權之合法行使，其所為判斷，尚無悖乎一般經
驗法則，自不得指為違法。又查刑事訴訟法所稱依法應於審判期
日調查之證據，係指與待證事實有重要關係，在客觀上顯有調查
必要性之證據而言，故其範圍並非漫無限制，必其證據與判斷待
證事實之有無，具有關連性，得據以推翻原判決所確認之事實，
而為不同之認定，若僅係枝節性問題，或所證明之事項已臻明瞭
，當事人聲請調查之證據，僅在延滯訴訟，甚或就同一證據再度
聲請調查，自均欠缺其調查之必要性，原審未依聲請為無益之調
查，皆無違法可言。上訴人未依規定領有廢棄物處理許可文件，
從事廢棄物清除、處理之行為，事證已臻明確，且高國旺已經死
亡，自無再傳喚高國旺之妻王淑如作證之必要，原審未依聲請為
無益之調查，尤無違法可言。上訴意旨置原判決上開明確論斷於
不顧，對原審取捨證據及證據證明力判斷之審判職權行使，任憑
己見，或就同一證據資料為相異之評價，或就不影響於判決本旨
事項再為事實上之爭辯，均與法律規定得為第三審上訴理由之違
法情形，不相適合，其上訴為違背法律上之程式，應予駁回。
據上論結，應依刑事訴訟法第三百九十五條前段，判決如主文。
中    華    民    國  九十五  年    一    月   十二   日
                      最高法院刑事第二庭
                          審判長法官  紀  俊  乾
                                法官  黃  正  興
                                法官  陳  東  誥
                                法官  陳  世  淙
                                法官  洪  佳  濱
      本件正本證明與原本無異
                                      書  記  官
中    華    民    國  九十五  年    一    月   十三   日
                                                      Ｌ


司法院資訊處製作；財團法人民間司法改革基金會備份。
